# 请教：新金融工具准则减值如何反应货币时间价值

提问人：595699395 时间：2020-03-25 08:05:12
一项正常交易形成的应收款项，初始确认时预期能够正常收回，并且此后的每一资产负债表日都做出此种预期，直到 2 年后收回90%。
这类情形在实务中很常见，可相较于按正常时间收回，我们不仅仅损失的是10%的金额，还有 2 年的货币时间价值，并且新金融工具准则要求在减值计提时要反映货币时间价值。
那我们在计提此类应收账款的减值时，需要在现有的迁徙率模型下加入货币时间价值因素吗？或者说，如何在应收款计提减值时体现出损失的货币时间价值？

回答人：chenyiwei
迁徙率模型的基本假设，就是不考虑货币时间价值因素的影响。所以对这类经常出现延迟付款的情况（例如某些政府项目和大国企项目），在迁徙率模型测算出的损失计提比例基础上，可能还需要再额外加上一项时间价值损失的调整因素，以体现该因素的影响。